臺灣士林地方法院刑事判決　　　　　　　94年度簡上字第96號
聲　請　人　臺灣士林地方法院檢察署檢察官
上　訴　人　甲○○
即　被　告
上列上訴人即被告因傷害案件，不服本院士林簡易庭中華民國94
年4 月29日所為刑事第一審簡易判決（聲請簡易判決處刑案號：
94年度偵字第21號），提起上訴，經本院管轄之第二審合議庭審
理並判決如下：
    主  文
上訴駁回。
    事  實
一甲○○因與乙○○有債務糾紛，乃於民國93年10月21日下午，
  先邀約乙○○於當日晚間，至甲○○工作之「來一杯」飲料店
  （址設：台北縣汐止市○○路66號）內商討。詎乙○○與其友
  人丙○○於同日晚間8 時許抵達上開飲料店時，甲○○即與姓
  名、年籍不詳，綽號「阿源」、「阿豪」及另名成年男子基於
  傷害之犯意聯絡，由「阿豪」及另名成年男子其中之一持鐵棍
  ，「阿源」和另一人則以徒手方式毆打乙○○，丙○○見狀乃
  以電話報警，「阿源」、「阿豪」及另名成年男子遂先行騎機
  車離去，然甲○○仍上前搥打乙○○之胸部及背部，並以腳踹
  踢乙○○之腿部，致乙○○受有頭部外傷合併頭皮撕裂傷（
  1.5 公分乘0.2 公分）及枕部血腫（2 乘1 公分）、後背部擦
  傷，共兩處（約3 乘0.4 公分及3乘0.5公分）、左手第五指近
  端指節骨折、右大腿外側血腫（2 乘1 公分）之傷害。
二案經乙○○訴由台北縣政府警察局汐止分局報告台灣士林地方
  法院檢察署檢察官偵查起訴。
    理  由
一訊據被告矢口否認有何共同傷害犯行，辯稱：當時店內只有伊
  一名服務人員，當乙○○到店內來向伊要錢時，不知道是什麼
  原因和來找伊聊天的「阿源」、「阿豪」及另一名不詳姓名男
  子吵起來，因伊認識雙方就要出去拉開，接著有客人來買東西
  ，伊就回到店內，之後他們打到救護車來前約一分鐘，打人的
  那三人就離去，但伊並沒有用手及腳打乙○○云云。
二上揭犯罪事實，業據告訴人乙○○於本院審理中指訴綦詳，稱
  ：93年10月21日當天下午4 點多，先到「來一杯」店內向被告
  索討被告所積欠之機車修理費5,000 元，但被告要伊晚間9 時
  許再去。後來晚間8 點多時，就騎機車載丙○○到「來一杯」
  ，當時店內應該只有被告一個服務人員。抵達以後，丙○○在
  隔壁的便利商店等，伊進去時看到一個人正在和被告說話，那
  個人看到伊就從店裡面出來，問伊說：是不是阿忠。並自稱叫
  做「阿源」，是被告的乾哥哥。當伊向「阿源」表明被告欠伊
  錢，就遭阿源以三字經辱罵，同時有二個人從對面網路咖啡店
  衝出來打伊，其中一人手持白色鐵棍（即台語的「白鐵仔」）
  ，伊左手指因為去擋而骨折。那三人將伊打到連身旁機車都被
  撞倒，頭也流血，當伊起身時，被告又衝過來對伊亂搥亂踹，
  搥伊的胸部背部，也有踢伊的大腿。等警察抵達時，被告又裝
  作沒事回到店裡做事等語（見本院卷第48頁至第53頁）。且告
  訴人因而受有頭部外傷合併頭皮撕裂傷（1.5 公分乘0.2 公分
  ）及枕部血腫（2 乘1 公分）、後背部擦傷，共兩處（約3 乘
  0.4 公分及3 乘0.5 公分）、左手第五指近端指節骨折、右大
  腿外側血腫（2 乘1 公分），亦有93年10月22日三軍總醫院附
  設民眾診療服務處診斷證明書及93年11月1 日長庚醫院診斷證
  明書一紙可憑（見偵卷第10頁、第16頁）。
三證人丙○○於本院審理中也結證稱：93年10月21日晚上八點多
  和告訴人騎機車到「來一客」向被告要錢。告訴人進去時，和
  被告交談約一分多鐘，被告說沒有錢還，從店的對面巷子裡就
  衝出來兩個人打告訴人，其中一個人拿鐵棍猛敲告訴人的頭，
  也有打告訴人的背部，伊看到嚇一跳就到便利商店那裡打手機
  報警，大約2 、3 分鐘回來之後，看到不曉得從哪裡又出現一
  個人打告訴人，等那些人騎機車離開後，又看到被告用手搥告
  訴人肩膀等語（見本院卷第41頁至第48頁）。
四告訴人乙○○所指訴遭被告及「阿源」、「阿豪」及另一名不
  詳姓名成年男子毆傷之情節及部位，核與證人丙○○陳證之所
  看到告訴人乙○○受傷情況等語相符，亦與上開診斷證明書所
  載傷勢相吻合，足認告訴人乙○○之指訴應為可信。雖告訴人
  乙○○就手持鐵棍者為何人，以及被告毆打伊時，伊係倒地或
  已起身等節，於警詢、偵查及本院審理中前後陳述有所不一（
  於警詢中稱是「阿源」拿鐵棍，於本院審理中則稱是自對面衝
  過來的人其中之一持鐵棍；於偵查中稱當伊倒地之後，被告用
  手及腳打伊）；與證人丙○○之證述內容，就被告有無用腳踢
  告訴人，「阿源」等人與被告有無交談以及被告毆打告訴人時
  ，另外三人是否已經離開等節，亦略有出入。惟按：被告、被
  害人或證人之陳述有部分前後不一致或相互間有所歧異時，究
  竟何者為可採，何者為不足採，法院原得本其自由心證予以斟
  酌取捨，非謂一有不符或歧異，即應認其全部供述均為不可採
  信，最高法院著有78年台上字第1469號判決要旨可資參照。而
  證人丙○○於偵查中即陳稱：有看到被告以手、腳打告訴人胸
  部及背部等（見偵卷第26頁），並於本院審理中稱：現在因為
  時間太久忘記了等語（見本院卷第47頁），證人丙○○彼時之
  陳述，時隔案發時間較審理中為近，記憶當較為清晰，且與告
  訴人乙○○於本院審理中所結稱：被告衝過來亂搥伊胸部背部
  ，也有踢伊腿部等情相符。再證人丙○○於本院審理中也結證
  稱；是衝過來的人其中之一持鐵棍等語，此情與告訴人乙○○
  於本院審理中所改稱之持鐵棍者是「阿源」以外之人等語相一
  致，參以倘告訴人乙○○與「阿源」對話時，即見「阿源」手
  持鐵棍，告訴人乙○○必定心生警惕而有所防衛，或向證人丙○○呼喚求援，而不至於再另遭其他二人突襲毆打，當以告訴
  人乙○○及證人丙○○於本院審理中有關持鐵棍之人為自對面
  衝過來人其中之一之證詞為可採。且查告訴人乙○○與證人丙○○有關於告訴人乙○○因向被告索討欠款未果，即遭「阿源
  」、「阿豪」、不詳姓名男子等人共同毆打，嗣後被告亦有出
  手等主要部分，均屬一致，況告訴人乙○○遭人毆打後意識已
  略有不清，此據告訴人乙○○陳述在卷（見本院卷第50頁），
  且告訴人乙○○係遭多人共同毆打，當下情境誠屬混亂不明，
  則告訴人乙○○與證人丙○○間，或因意識不清，或因心急意
  亂，或因觀察角度不同，致記憶上有細節部分之出入，亦與常
  情無違。是以告訴人乙○○及證人丙○○就前述枝節部分之證
  述，縱令先後或相互間未盡一致，尚不足動搖彼等證詞之可信
  性。而告訴人乙○○當時既已有意識不清之情形，自應以證人
  丙○○於旁所見較為可信。反觀被告雖一再否認有積欠告訴人
  乙○○金錢，然告訴人乙○○於94年10月21日下午去找被告討
  論還錢之事時，被告卻要求告訴人乙○○於晚間9 時許再到店
  內，此為告訴人乙○○所陳述明確，並為被告所是認（見偵卷
  第5 頁）。則被告於告訴人乙○○下午到達時，斷然拒絕告訴
  人乙○○之要求即可，何以尚要求告訴人乙○○改於晚間前來
  ？參以共同毆打告訴人乙○○之「阿源」、「阿豪」及另名不
  詳姓名男子，原是來找被告聊天，此為被告所是認（見偵卷第
  21頁），告訴人乙○○也證稱：當伊向「阿源」表示是要來向
  被告要錢，就先遭「阿源」以三字經辱罵，對面即衝出來另外
  二人毆打伊，被告之後也有動手等語，更可確認「阿源」等人
  係因被告與告訴人乙○○間之債務問題，而共同為傷害告訴人
  乙○○之犯行，益證被告與「阿源」等人應有犯意聯絡甚明。
  至被告雖屢以當時正在店內炸客人所點用之雞排，不可能出去
  毆打告訴人乙○○等語置辯。惟查：被告以毆打及腳踹方式傷
  害告訴人乙○○後，因見警察到來，即返回店內佯裝無事乙節
  ，此據告訴人乙○○陳述如前，則被告傷害告訴人乙○○之時
  間，歷時原屬短暫，被告辯稱當時有客人點用炸雞排等情等語
  ，縱使屬實，亦不足以資為有利之認定。被告另聲請傳喚當時
  到場處理之員警證明當時確有在炸雞排乙節，核屬並無必要，
  應併予駁回。
五據上，本件告訴人乙○○所為指訴，應屬可採，被告所為辯解
  ，係屬卸責之詞，不足採信。本件事證明確，應予依法論科。
六核被告所為，係犯刑法第277 條第1 項傷害罪。被告與綽號「
  阿源」、「阿豪」及另名成年男子，就本件傷害犯行，有犯意
  聯絡及行為分擔，為共同正犯。原判決引用刑事訴訟法第449
  條第1 項前段、第3 項、第454 條第2 項，刑法第28條、第
  277 條第1 項、第41條第1 項，罰金罰鍰提高標準條例第1條
  前段、第2 條，逕以刑事簡易判決量處上訴人即被告有期徒刑
  六月，並諭知易科罰金之折算標準，其認事用法並無不當，量
  刑亦屬妥適，被告上訴意旨仍執上開辯詞否認犯罪，並指摘原
  判決不當，為無理由，應予駁回。
據上論斷，應依刑事訴訟法第455 條之1 第1 項、第3 項、第
368 條，判決如主文。
本案經檢察官呂永魁到庭執行職務。
中　　華　　民　　國　　94　　年　　12　　月　　26　　日
                  刑事第四庭審判長法  官    林秀鳳
                                  法  官    高雅敏
                                  法  官    許碧惠
以上正本證明與原本無異。
本件不得上訴。
                                  書記官    徐仁豐
中　　華　　民　　國　　94　　年　　12　　月　　27　　日
